

ROBERTO LOPEZ

Full-Stack Developer (Frontend & Backend)



RESUMEN

Mi nombre es Rober, actualmente tengo 23 años y me considero una persona responsable, rigurosa, flexible, compañero y trabajadora que le gusta aprender y seguir creciendo

Desde pequeño me ha gustado el mundo de la informatica, videojuegos, tecnología, ví una oportunidad para estudiar programación Full-Stack que me llamaba la atención, y aquí estoy con muchas ganas de seguir aprendiendo y poder formarme más tanto personal como profesionalmente.

Tambien, al ver que me gustó mucho la programación y poder crear tantas cosas dentro de ello, decidí hacer un Curso de HTML y de CSS para profundizar aún mas por mi cuenta y en estos momentos he terminado un curso de un Master en CSS, que me ha servido mucho para aprender y profundizar mas.

Tengo muchas ganas de seguir aprendiendo y de poder demostrar lo que puedo ser capaz de aprender, ofrecer, crear y trabajar en este sector.



EXPERIENCIAS

ESTUDIANTE PROGRAMADOR FULL-STACK

CODE4JOBS

2022-09 - 2022-12

ADMINISTRADOR

COVIRAN SCA, BILBAO, ES

2020-09 - 2022-09

BARBERO

LITTLE BARBER SHOP

2020-06 - 2020-09

Estudiante en un Bootcamp de Programador Full-Stack en el cual tenemos 4 retos y trabajamos con lenguajes como: Html, Css, Javascript, React, Node.js, Express.js, MongoDB, Mongoose...

Realicé la gestión de los pedidos en el supermercado, tanto haciéndolos, como modificarlos, enviarlos, revisarlos, recepción del pedido y revisión de la carga entrante, tambien me encargaba de actualizar el precio de los productos.

En Little Barber Shop, estuve trabajando como Barbero y como Recepcionista de la misma.

Utilizar y mejorar CSS3, Maquetación web, Responsive Web Design, SASS, LESS,



EDUCACIÓN

MASTER EN CSS

UDEMY

2022-12 - 2022-12

ВВК ВООТСАМР

CODE4JOBS

2022-09 - 2022-12

Bootcamp de Programación Full-Stack Developer.

Flexbox, CSS Grid, Bootstrap 4 y 5 (226 clases)

FORMACIÓN PROFESIONAL

NICOLAS LARBURU CIFP

2018-09 - 2020-06

Formación Profesional de Grado Medio, Peluquería y cosmética

FORMACIÓN PROFESIONAL

Sistemas Microinformaticos y Redes

CENTRO FORMACION SOMORROSTRO

09-2017 - 06-2018

EDUCACIÓN SECUNDARIA

Educación Secundaria Obligatoria (ESO)

BALLONTI BHI

2012-09 - 2016-06

SKILLS	
GITHUB	GIT
HTML	CSS
REACT.JS	JAVASCRIPT
BOOTSTRAP	FLEXBOX
CSS GRID LAYOUT	LESS
SASS	NEST. JS
EXPRESS. JS	NODE. JS
MONGODB	MONGOOSE
ВСКУРТ	JWT
IDIOMAS	
ESPAÑOL	EUSKERA
Competencia Nativa	Competencia Bilingüe
INGLES	
Competencia intermedia profesional	
CERTIFICACIONES	

- Certificado de Completacion BBK Bootcamp: Stack MERN
- Certificado de Completacion Master: Master en CSS (Responsive, Bootstrap, Flexbox, Grid, SASS, LESS
- Certificado de Completacion Curso Sololearn: HTML
- Certificado de Completacion Curso Sololearn: CSS
- Certificado de Completacion FPGM: Formación Profesional de Grado Medio, Peluquería y cosmética
- Certificado de Completacion Carnet: Permiso de Conducir B